臺灣高等法院花蓮分院刑事判決　　　　100年度上訴字第231號
上　訴　人
即　被　告　蘇建詳
上列上訴人因公共危險案件，不服臺灣花蓮地方法院一百年度訴
字第二一八號中華民國一百年九月十四日第一審判決（起訴案號
：臺灣花蓮地方法院檢察署一百年度偵字第二四四三號），提起
上訴，本院判決如下：
    主  文
上訴駁回。
    理  由
一、按不服地方法院之第一審判決而上訴者，應向管轄第二審之
    高等法院為之。上訴書狀應敘述具體理由。上訴書狀未敘述
    上訴理由者，應於上訴期間屆滿後二十日內補提理由書於原
    審法院，逾期未補提者，原審法院應定期間先命補正。第二
    審法院認為上訴書狀未敘述理由或上訴有第三百六十二條前
    段之情形者，應以判決駁回之。但其情形可以補正而未經原
    審法院命其補正者，審判長應定期間先命補正。刑事訴訟法
    第三百六十一條、第三百六十七條，分別定有明文。所謂不
    服第一審判決之具體理由，必係依據卷內既有訴訟資料或提
    出新事證，指摘或表明第一審判決有何採證認事、用法或量
    刑等足以影響判決本旨之不當或違法，而構成應予撤銷之具
    體事由，始克當之（例如：依憑證據法則具體指出所採證據
    何以不具證據能力，或依憑卷證資料，明確指出所為證據證
    明力之判斷如何違背經驗、論理法則）；倘僅泛言原判決認
    定事實錯誤、違背法令、量刑失之過重或輕縱，而未依上揭
    意旨指出具體事由，或形式上雖已指出具體事由，然該事由
    縱使屬實，亦不足以認為原判決有何不當或違法者（例如：
    對不具有調查必要性之證據，法院未依聲請調查亦未說明理
    由，或援用證據不當，但除去該證據仍應為同一事實之認定
    ），皆難謂係具體理由，俾與第二審上訴制度旨在請求第二
    審法院撤銷、變更第一審不當或違法之判決，以實現個案救
    濟之立法目的相契合，並節制濫行上訴（最高法院九十七年
    度台上字第八九二號判決參照）。是以上訴人之上訴書狀或
    補提之上訴理由書，雖有敘述上訴理由，惟並未具體敘述第
    一審判決有上述違法、不當情形，即與未敘述具體理由無異
    ，其所為上訴，即不符合上訴之法定要件。
二、本件上訴人蘇建詳因不服原審論處其放火燒燬現未有人所在
    之他人所有建築物未遂罪，並判處有期徒刑一年八月，於法
    定上訴期間內提起上訴，形式上雖提出上訴書狀敘述上訴理
    由如下：上訴人因家中經濟狀況不好，都需靠上訴人來分擔
    ，且上訴人之母罹患癌症，父親身體也沒有很好，尚需照顧
    殘障之小弟，而小弟所生之二個小孩也需上訴人幫忙扶養，
    總共需照顧七人，為此請從輕量刑云云。
三、按量刑之輕重，係屬事實審法院得依職權裁量之事項，苟於
    量刑時，已依行為人之責任為基礎，並斟酌刑法第五十七條
    各款所列情狀，而未逾越法定範圍，又未濫用其職權，即不
    得遽指為違法。原審於量刑時，已依上揭規定，審酌上訴人
    係累犯，素行非佳，暨其智識程度、生活狀況，其自稱係因
    不滿被害人之女與其甥女有嫌隙，一時衝動始罹本罪之動機
    ，放火欲燒燬倉庫暨其內存放之物品致生公共危險，惟所生
    危害尚非巨大，犯後坦承犯行，態度良好，並與被害人達成
    民事和解，被害人並願意原諒上訴人，及係因未遂而依刑法
    第二十五條第二項後段減輕其刑等一切情狀，而予論罪科刑
    ，既未逾越法定刑度，又無濫用自由裁量權限之情形，所為
    之量刑亦稱妥適，核無不當或違法之情形。上訴人上訴意旨
    以上開上訴理由，泛指原審量刑過重，並未具體指摘原判決
    有如何採證、認事、用法及量刑等足以影響判決本旨之不當
    或違法之理由，應認其上訴為不合法律上之程式，予以駁回
    ，且不經言詞辯論為之。
據上論斷，應依刑事訴訟法第三百六十七條前段、第三百七十二
條，判決如主文。
中    華    民    國   100    年    10    月    17    日
                  刑事庭審判長法  官  何方興
                              法  官  林碧玲
                              法  官  陳秋錦
以上正本證明與原本無異。
如不服本判決，應於收受送達後10日內向本院提出上訴書狀，其
未敘述理由者，並得於提起上訴狀後10日內向本院補提理由書（
均須按他造當事人之人數附繕本）「切勿逕送上級法院」。
告訴人或被害人如對於本判決不服者，應具備理由請求檢察官上
訴，其上訴期間之計算係以檢察官收受判決正本之日期為準。
中    華    民    國   100    年    10    月    17    日
                              書記官  吳璧娟
附錄本判決論罪之法律條文：
中華民國刑法第174條
（放火失火燒燬非現住建築物及交通工具罪）
放火燒燬現非供人使用之他人所有住宅或現未有人所在之他人所
有建築物、礦坑、火車、電車或其他供水、陸、空公眾運輸之舟
、車、航空機者，處3年以上10年以下有期徒刑。
放火燒燬前項之自己所有物，致生公共危險者，處6月以上5年以
下有期徒刑。
失火燒燬第1項之物者，處6月以下有期徒刑、拘役或3百元以下
罰金，失火燒燬前項之物，致生公共危險者，亦同。
第1項之未遂犯罰之。